【裁判字號】    95,軍上,9
【裁判日期】    950306
【裁判案由】    恐嚇等
【裁判全文】
臺灣高等法院刑事判決                   95年度軍上字第9號
上  訴  人
即  被  告  甲○○
選任辯護人  葉智幄律師
上列上訴人因恐嚇等案件，不服國防部高等軍事法院95年度法仁
判字第8號，中華民國95年1月17日第二審判決（起訴案號：國防
部北部地方軍事法院檢察署94年度訴字第70號，初審案號：國防
部北部地方軍事法院94年度信判字第183號）提起上訴，本院判
決如下：
    主  文
上訴駁回。
    理  由
一、按當事人不服高等軍事法院宣告有期徒刑之上訴判決而提起
    上訴者，得以判決違背法令為由，向高等法院提起上訴，軍
    事審判法第181條第5項定有明文。又按第三審法院認為上訴
    無理由者，應以判決駁回之，刑事訴訟法第396條定有明文
    。
二、本件上訴人（即被告）甲○○上訴意旨略謂：1.原審以證人
    魏振興（已經法院判決確定）被台灣板橋地方法院檢察署傳
    喚多次未到庭致遭通緝，而駁回上訴人於原審請求傳喚魏振
    興到庭作證之聲請，惟原審卷證資料並無送達回證之佐證資
    料，原審是否經合法送達，不無疑義？2.又上訴人於案發當
    時係在軍中服役，則被害人失竊時間（93年3月12日、同年
    月17日、20日、22日、24日、25日、27日），上訴人是否有
    離營放假，原審據未查明。3.另原審判決理由認共犯魏振興
    竊車時或未先知會上訴人，則上訴人非基於確定故意之主觀
    犯意，又何來與魏振興之確定故意產生犯意聯絡？再者，被
    告之電話勒贖行為，係在魏振興竊車行為後之行為，如此是
    否可論以被告共犯竊盜罪及8次竊盜行為間之犯意聯絡、約
    定內容，原審均未審究。4.況且依照大法官釋字582號解釋
    ，共犯於偵審中之供述，均未轉換為證人地位並具結，且未
    經反對詰問，所言具不可信，不得僅憑被告之自白，作為有
    罪判決之唯一依據，請求撤銷發回更審云云。
三、惟查：(一)原判決撤銷初審之不當判決，改判仍論處上訴人以
    共同連續意圖為自己不法之所有，以恐嚇使人將本人之物交
    付之恐嚇取財罪刑，已依卷證資料敘明其所憑之證據及認定
    之理由。而上訴人對與魏振興如何分工共犯本件連續竊盜及
    恐嚇取財罪，已於原審軍事法院審理中坦認不諱，且有被害
    人簡汝芳之華僑銀行存摺影本（帳號00000000000000）、閔
    祥銘之中華郵政公司自動櫃員機交易明細表（帳號：000000
    00000000）、及恐嚇被害人陳甫庠紙張影本4紙、門號為
    0000000000之行動電話通聯紀錄各一份附卷可稽。而原審就
    上訴人與共犯魏振興之分工方式，亦認定係二人進行謀議，
    由共犯魏振興下手竊車後，上訴人負責打電話與被害人恐嚇
    取財，待被害人匯款後，魏振興再予提領現金，二人朋分花
    用之分工事實，即上訴人與共犯之犯意聯絡形成、行為如何
    分擔，於理由內亦詳加說明，且核所為論述，均與卷證據資
    料相符，並無認定事實不依證據或有何採證違背經驗法則、
    論理法則等違法情形存在。且原審判決既已經認定上訴人與
    共犯魏振興對本件犯罪之完成，係採分工方式，上訴人並未
    實際下手行竊，則認為自亦無依上訴人所指應再調查上訴人
    於如原審附表所示之各被害人失竊車輛時間，其是否有離營
    放假情事之必要。(二)又共同正犯於審判中固應依法定程序到
    場具結陳述，並接受被告詰問，其陳述始得作為認定被告犯
    罪事實之依據，惟查原審依上訴人辯護人之聲請，依其所提
    供之地址，於95年1月4日傳喚證人即共犯魏振興到庭作證，
    惟證人並未到庭，有原審法院傳喚證人函稿（已用印信）及
    同日審判筆錄各一份在卷可稽（原審於94年12月27日亦有傳
    喚證人到庭，惟是日庭期因辯護人請假而改期於95年1月4日
    進行），是非原審無故不傳訊上訴人所聲請調查之證人。且
    原審於理由內亦敘明因認為證人魏振興已無到庭之可能，並
    說明本案係依憑其他卷證而推認上訴人犯有本案罪行，認為
    證人即共犯魏振興無再到庭與上訴人對質之必要（見原審判
    決第3頁第3-27行）。據此，原審就此部分證據之調查已盡
    其能事，復說明此部分證據之未調查無害於上訴人之詰問權
    ，並無違大法官會議釋字582號解釋之精神。綜上，上訴意
    旨各項，或對原審已有調查說明之事項，或就原審證據取捨
    及判斷證據證明力之職權行使，任意爭辯，難認有理由。本
    件被告上訴無理由，應予駁回。
三、據上論斷，應依軍事審判法第206條第1項但書、刑事訴訟法
    第396條第1 項前段，判決如主文。
中    華    民    國    95    年    3     月    6     日
                  刑事第十七庭  審判長法  官  陳貽男
                                      法  官  許仕楓
                                      法  官  孫惠琳
以上正本證明與原本無異。
不得上訴。
                                      書記官  魏汝萍
中    華    民    國    95    年    3     月    6     日


司法院資訊處製作；財團法人民間司法改革基金會備份。
